# 其他流动资产报表列示疑问

提问人：18855190680 时间：2020-06-27 08:05:04
淮矿不懂.png.png (146.57 KB, 下载次数: 0)
3 天前 上传
陈老师，您好，看某一上市公司的审计报告，其他流动资产重分类有 2 个问题需要咨询一下：（ 1 ）此处“增值税重分类”是“应交税费-增值税”科目的负数余额的绝对值，对吗？它与“待抵扣进项税额”以及“待认证进项税额”区别在哪里（ 2 ）此处“预缴所得税”是按照“应交税费-应交所得税”的负数余额的绝对值填列吗？麻烦，陈老师予以答复下，谢谢

回答人：chenyiwei
1 、不清楚具体情况，无法判断。
2 、此处“预缴所得税”理论上应是按照“应交税费-应交所得税”的负数余额的绝对值填列。
无论如何，将待抵扣、待认证的增值税进项税额以及预缴企业所得税确认为资产，必须满足《企业会计准则——基本准则》对“资产”这一要素的定义和确认条件的规定。即确保可预见的未来将产生足够多的增值税销项税额或者企业所得税应纳税额，以确保这部分资产可以通过抵冲未来应纳税额来实现其所包含的经济利益。从本案例情况看，年末余额较年初余额增加较大，对这个问题要特别注意。对于预计可预见的未来很可能不会产生足够多的销项税额和应纳税额的情况，应注意对其谨慎进行减值测试，必要时计提减值准备。